# 再议商票贴现和转让

提问人：fay1021 时间：2017-08-04 11:51:29
请教陈版主 我现在想要解决的 2 个疑惑： 1 、商业承兑汇票贴现不终止确认而调整，背书却终止确认不调整，他们都是带追溯权的2 、现实中，商业承兑汇票贴现很难（金融机构控制极严，一般只有 2 种情况能贴现： 1 ）银行与出票人签署了保贴协议<保证贴现>； 2 ）出票人和贴现人为同一系统<如江南船厂和中船财务公司，他们都属于中船工业集团下属企业>），因此几乎不发生“追溯”的情况；而商业承兑汇票背书转让发生“追溯”的情况却相对较多。在此情况下，我们审计判断“风险和报酬转移”的依据到底怎么确定？

回答人：chenyiwei
1 、对“风险和报酬转移”的主要考虑实际上是“风险和报酬享有或承担情况的实质性变化”的考虑。一般情况下，背书转让可能有多个前手，本企业只是票据流通链条上的一个环节，这样一旦发生拒付情形时，被追索的风险相对分散，而一旦贴现票据被追索时，几乎可以确定银行将首先追索贴现申请人。因此贴现和背书可能保留的风险程度不同。另外，由于实际操作中存在大量的背书交易，如果每项背书交易都只有在票据到期付款后才能终止确认，则可能导致报表所显示的资产负债结构的严重歪曲，不利于报表使用者评判企业的真实财务状况和负债水平。 2 、商业承兑汇票的贴现不终止确认只是一般情况下的处理原则，也不排除少数特殊情况。但你所说的两种情况，第一种是否为出票人为融资目的开出的票据（可能不具有真实交易背景）？第二种只能说明财务公司对集团内企业的财务状况比较了解，但不能作为被追索的风险（信用风险）已经转移给贴现机构的证据。